【裁判字號】    88,易,3794
【裁判日期】    890113
【裁判案由】    侵占
【裁判全文】
臺灣臺中地方法院刑事判決                        八十八年度易字第三七九四號
    公  訴  人  台灣台中地方法院檢察署檢察官
    被      告  乙○○
右列被告因侵占案件，經檢察官提起公訴（八十八年度偵字第九八九三號），本院判
決如左：
    主  文
乙○○意圖為自己不法之所有，而侵占自己持有他人之物，處拘役伍拾日。
    事  實
一、乙○○與甲○○（已更名為王靖雯）原為男女朋友關係，於民國（下同）八十七
    年十一月二十五日二十時許，甲○○持如附表所示已完成發票程序之支票一紙前
    往台中市○○路○段一九九之九號三之九樓乙○○住處，委請乙○○代為調取現
    金新台幣（以下同）五萬元，乙○○應允後收受上開支票，翌日在其上開住處持
    向其妹婿許書元調得四萬八千元，竟違背其任務，且意圖為自己不法之所有，將
    上開支票調現變得之財物變易持有為所有之意思而悉數侵占入己，致生損害於甲
    ○○。嗣於如附表所示支票屆期後，始由甲○○以現金五萬元向許書元換回支票
    。
二、案經台中市警察局第一分局報告臺灣臺中地方法院檢察署檢察官偵查起訴。
    理  由
一、訊據被告乙○○坦承於右揭時地收受如附表所示支票向許書元調取現金四萬八千
    元等事實，惟否認有何侵占犯行，辯稱：伊收受四萬八千元後扣除甲○○在伊住
    處打牌時向伊所借之錢後，將二萬元交與甲○○，伊無侵占云云。經查被害人甲
    ○○持附表所示支票與被告，委請被告代為調現，被告未將調得之現金或支票返
    還被害人等情，經被害人指訴歷歷，並有支票影本一紙附卷足稽。又被告迭於偵
    訊時均未曾表示被害人有因賭博而積欠伊債務之事，於本院審理時稱：甲○○到
    伊住處打牌，每次借三、五千元，伊扣除債務後交還甲○○二萬元云云；另證人
    許書元證稱：如附表所示支票係被告持向伊調現四萬八千元，被告當時說支票是
    向別人收的，並沒有提到是代替別人調現，也沒有說過是甲○○要借錢；支票軋
    入銀行帳戶後，被告曾打電話給伊，並稱支票已經申報遺失，要求伊將支票抽出
    來，但伊未答應，被告還說甲○○欠他錢，拿支票來償還抵債，被告與甲○○各
    說個話，伊也不清楚究竟如何，後來甲○○打電話來說要將支票換回等語，又附
    表所示支票面額係被害人填寫乙事，經被害人陳述明確；查被告果真將錢交與被
    害人，何以打電話要求許書元勿將支票存入帳戶內﹖又被害人果真積欠被告錢並
    持支票抵債，何以被告不知欠款數額，卻於調得四萬五千元後始自行以每次賭博
    積欠三、五千元之方式，扣除欠款返還二萬元與被害人﹖參以被告位於上址住處
    之訪客登記簿中，僅見被害人於八十七年十一月二十五日、同年月二十七日、同
    年月三十日來訪，未見被害人曾於八十七年十一月二十六日之來訪登記，有訪客
    登記簿附卷可按，核與被告抗辯其於向許書元借得現金後即於翌日在伊住處交付
    被害人云云未合。至於被害人持五萬元向許書元換回附表所示之支票乙事，經被
    害人及許書元陳述明確，惟此係被害人為免爭訟所採取之方式，難憑以為有利被
    告之證據。是被告上開所辯，不足採信，其犯行堪以認定。
二、核被告所為，係犯刑法第三百三十五條第一項之侵占罪。爰審酌被告為人調現後
    竟侵占款項，侵占數額非鉅，犯後狡飾犯行，未與被害人和解等一切情狀，量處
    如主文所示之刑，以示儆懲。
據上論斷，應依刑事訴訟法第二百九十九條第一項前段，刑法第三百三十五條第一項
，罰金罰鍰提高標準條例第一條前段，判決如主文。
中      華      民      國      八十九      年      一    月    十三    日
                                台灣台中地方法院刑事第七庭
                                    法  官  林郁婷
右正本證明與原本無異。
如不服本判決，應於送達後十日內向本院提出上訴狀 （須附繕本） ，上訴於台灣高
等法院台中分院。
                                    書記官
中      華      民      國      八十九      年      一    月    十三    日
附錄論罪科刑法條
刑法第三百三十五條第一項：意圖為自己或第三人不法之所有，而侵占自己持有他人
之物者，處五年以下有期徒刑、拘役或科或併科一千元以下罰金。
附    表：
票     號   面  額   發票人  付     款     行   發   票   日  退   票   日
AK0000000   0萬元   吳一呈  台灣銀行中興分行   八十七年十二  八十七年十二
                                                月二十五日    月二十八日


司法院資訊處製作；財團法人民間司法改革基金會備份。
